# 理财产品、协定存款、结构性存款的列报

提问人：恍然如梦 时间：2016-03-23 15:53:58
理财产品、协定存款、结构性存款在资产负债表中的列报和现金流量表中的列报已经它们所产生的收益在利润表中的列报，这个能不能有个明白的总结，还有就是这些收益是否要缴纳营业税金？谢谢诸位

回答人：chenyiwei
请查阅《瑞华研究 2010 ～ 2014 汇编》中的以下问题解答：
问题4-1-22（银行理财产品的列报） 问题4-1-26（理财产品的核算与披露） 问题5-1-6（不可提前支取的结构性存款的报表列示）